臺灣臺北地方法院民事判決　九十一年度訴字第二二三三號
　　原　　　告　第一商業銀行南松山分行
　　法定代理人　乙○○
　　訴訟代理人　甲○○
　　被　　　告　丙○○
　　　　　　　　丁○○
　　　　　　　　戊○○
右當事人間請求清償借款事件，本院判決如左：
    主  文
被告應連帶給付原告新台幣貳佰肆拾柒萬仟佰柒拾壹元，及自民國九十年十月二
十九日起至清償日止，按年利率百分之七．五四計算之利息，逾期六個月以內，另按
上開利率百分之十，逾期超過六個月，按上開利率百分之二十計算之違約金。
訴訟費用由被告連帶負擔。
    事    實
甲、原告方面：
壹、聲明：如主文所示。
貳、陳述：
一、被告丙○○以其餘被告丁○○、戊○○為連帶保證人，於民國八十八年十月五日
    向原告借用新台幣（下同）肆佰伍拾萬元，約定借款期間為二十年，利息按本行
    基本放款利率加年利率一．五％（借款日為九．三四％）按月計付。另前三十六
    個月按月付息，第三十七個月起依年金法按月攤還本金及利息，並約定於本行調
    整新台幣放款基本利率時得隨之調整利率，如有逾期繳付本息，除按原定利率給
    付遲延利息外，逾期六個月以內，另按約定利率百分之十，超過六個月者，按上
    開利率百分之二十計付違約金。
二、上開借款自八十八年十月五日借貸日起之利息，被告等即未繳付，原告雖屢經催
    討均置之不理，依借據特約條款第八條、第九條約定「借款人在借款期間任何一
    宗債務不依約清償本金或利息時，本行得對借款人主張其喪失償還期限之利益，
    視為全部到期」。
三、嗣經原告處分抵押物，計收回本金貳佰零貳萬陸仟陸佰貳拾玖元，及至九十年十
    月二十九日止之利息、違約金，餘數則迄今仍未獲清償，依約被告等當即清償該
    項借款。
參、證據：提出借據、台灣板橋地方法院八十九年執字第二一三七六號分配表影本為
　　　　  證。
乙、被告方面：
壹、聲明：駁回原告之訴。
貳、陳述略稱：
Ａ、被告丁○○部分：
    我並沒有擔任保證人，當初承辦人員說我有拒往紀錄不能任保證人，所以我才找
    戊○○作保證人，我簽完名後承辦人員才告訴我不能當保人。
Ｂ、被告丙○○部分：
    是我借的，簽借據時我們三人都有去，丁○○因有拒往而不能當保人。我現在沒
    有工作，並且要養小孩，沒有能力償還。
Ｃ、被告戊○○部分：
    我有簽名。但當時我沒收入，並有重度殘障，但承辦人員說這只是個形式。
    理    由
一、本件原告主張之事實，已據其提出借據、台灣板橋地方法院八十九年執字第二一
    三七六號分配表影本為為證，核屬相符，被告丙○○、丁○○、戊○○並均自認
    上開借據上簽名之真正之事實，應認為真實。
二、雖被告丁○○辯稱：並沒有擔任保證人，當初承辦人員說伊有拒往紀錄不能任保
    證人，所以才找戊○○作保證人，伊簽完名後承辦人員才告訴伊不能當保人云云
    ；被告丙○○辯稱：伊現在沒有工作，並且要養小孩，沒有能力償還云云；被告
    戊○○辯稱：當時伊沒收入，並有重度殘障，但承辦人員說這只是個形式云云。
    惟查被告三人既均分別在借據上借款人、連帶保證人欄上簽名，自無法免除渠等
    清償之責任，被告所辯均不足採。
三、原告依消費借貸及連帶保證契約請求被告連帶給付借款貳佰肆拾柒萬仟佰柒
    拾壹元，及如主文第一項所示之利息、違約金為有理由，應予准許。
四、結論：
    本件原告之訴為有理由，依民事訴訟法第八十五條第二項，判決如主文。
中　　　華　　　民　　　國　　九十一　　年　　　五　　　月　　二十三　　日
                                            民事第二庭法    官　黃雯惠
右為正本係照原本作成
如對本判決上訴，須於判決送達後廿日內向本院提出上訴狀
中　　　華　　　民　　　國　　九十一　　年　　　五　　　月　　　　　　　日
~B法院書記官　魏淑娟
